【裁判字號】    99,中簡上,198
【裁判日期】    990511
【裁判案由】    違反兒童及少年性交易防制條例
【裁判全文】
臺灣臺中地方法院刑事判決           99年度中簡上字第198號
上  訴  人  乙○○
即  被  告
上列上訴人因違反兒童及少年性交易防制條例案件，不服中華民
國98年12月16日本院臺中簡易庭98年度中簡字第3762號第一審簡
易判決 (聲請簡易判決處刑案號：臺灣臺中地方法院檢察署98年
度撤緩偵字第398號)，提起上訴，本院管轄之第二審合議庭判決
如下：
    主  文
上訴駁回。
乙○○緩刑貳年，並向公庫支付新臺幣萬元。
    犯罪事實及理由
一、本案經本院合議庭審理結果，除加列被告乙○○於本院審理
    時之自白為證據外，認第一審簡易判決認事用法及量刑均無
    不當，應予維持，並引用臺灣臺中地方法院檢察署檢察官聲
    請簡易判決處刑書及第一審簡易判決書記載之事實、證據及
    理由(如附件)。
二、上訴人即被告乙○○上訴意旨略以：被告對於本案犯行坦認
    不諱，且無前科紀錄，素行良好，希望給予自新機會，爰提
    起上訴請求從輕量刑並給予緩刑宣告等語。
三、按量刑輕重，係屬事實審法院得依職權自由裁量之事項，苟
    已斟酌刑法第57條各款所列情狀而未逾越法定刑度，不得遽
    指為違法，最高法院著有72年臺上字第6696號、75年臺上字
    第7033號判例可資參照；且在同一犯罪事實與情節，如別無
    其他加重或減輕之原因，下級審量定之刑，亦無過重或失輕
    之不當情形，則上級審法院對下級審法院之職權行使，原則
    上應予尊重(最高法院85年度臺上字第2446號判決意旨參照)
    。查第一審簡易判決依具體個案認定事實，以被告所為係犯
    違反兒童及少年性交易防制條例第29條刊登使人為性交易之
    訊息罪，量處有期徒刑2月，並諭知易科罰金之折算標準，
    依前揭最高法院判例及判決意旨，難認第一審簡易判決量刑
    有違法或不當之情事。第一審簡易判決認事用法既無任何違
    誤，量刑亦稱妥適，上訴人提起上訴，為無理由，應予駁回
    。
四、次按刑罰之目的固有處罰行為人之意義，惟依現今通行之概
    念係重在教育，並非重在懲罰，本案被告乙○○因一時失慮
    ，致罹刑章，於犯罪後已坦承罪行，顯具悔意，且被告未曾
    因故意犯罪受有期徒刑以上刑之宣告，此有臺灣高等法院被
    告前案紀錄表在卷可按，認被告經此教訓後，當知所警愓，
    信無再犯之虞，第一審簡易判決對被告所宣告之刑，以暫不
    執行為適當，爰依刑法第74條第1項第1款併予宣告緩刑2年
    ，又本院斟酌情形認有命被告向公庫支付相當數額之財產以
    彌補其犯罪，並從中記取教訓之必要，併依同法第74條第2
    項第4款規定，命被告應向公庫支付新臺幣3萬元 (此部分屬
    本案緩刑宣告之附帶負擔，得為民事強制執行名義，且若被
    告有違反上開所定負擔情節重大者，檢察官得依法聲請撤銷
    緩刑宣告)，期使其日後謹慎行事，以勵自新。
五、應適用之法律：
    依刑事訴訟法第455條之1第1項、第3項、第373條、第368條
    ，刑法第74條第1項第1款、第2項第4款，判決如主文。
本案經檢察官甲○○到庭執行職務。
中    華    民    國    99    年    5     月    11    日
                  刑事第十七庭審判長法  官  陳玉聰
                                    法  官  洪挺梧
                                    法  官  簡芳潔
以上正本證明與原本無異。
不得上訴。
                                    書記官  呂苗澂
中    華    民    國    99    年    5     月    11    日
附錄論罪科刑法條全文：
兒童及少年性交易防制條例第29條
以廣告物、出版品、廣播、電視、電子訊號、電腦網路或其他媒
體，散布、播送或刊登足以引誘、媒介、暗示或其他促使人為性
交易之訊息者，處5年以下有期徒刑，得併科新臺幣1百萬元以下
罰金。

司法院資訊處製作；財團法人民間司法改革基金會備份。
